臺灣高等法院臺中分院刑事判決　　　　　100年度軍上字第8號
上　訴　人
即　被　告　顧國生
上列上訴人即被告因違反毒品危害防制條例案件，不服國防部高
等軍事法院高雄分院，中華民國100年7月19日第二審判決（起訴
案號：國防部中部地方軍事法院檢察署軍事檢察官99年度偵字第
77號），提起上訴，本院判決如下：
    主  文
上訴駁回。
    理  由
一、按當事人不服高等軍事法院宣告有期徒刑之上訴判決者，得
    以判決違背法令為理由，向高等法院提起上訴；上訴最高法
    院或高等法院之案件，準用刑事訴訟法關於上訴第三審之規
    定；軍事審判法第181條第5項、第206條第1項但書分別定有
    明文。據此，本院受理有關軍事法院移送審判之上訴案件，
    應準用刑事訴訟法關於上訴第三審之規定。又刑事訴訟法第
    377條規定，上訴於第三審法院，非以判決違背法令為理由
    ，不得為之。是提起第三審上訴，應以原判決違背法令為理
    由，係屬法定要件。而上訴第三審法院之案件，是否以判決
    違背法令為上訴理由，應就上訴人之上訴理由書狀加以審查
    ，如果上訴理由書狀並未依據卷內訴訟資料，具體指摘原判
    決不適用何種法則或如何適用不當，或所指摘原判決違法情
    事，顯與法律規定得為第三審上訴理由之違法情形，不相適
    合時，均應認其上訴為不合法律上之程式，予以駁回。
二、上訴人即被告顧國生第三審上訴意旨略以：
  (一)有罪之判決書，對被告有利之證據不採納者，應說明理由，
    為刑事訴訟法第310條第2款所明定，事實審法院應於審理期
    日就被告否認犯行所為有利之辯解事項與證據予以調查，而
    於判決理由內詳加論述，否則逕行判決，即屬於法有違，經
    查依卷附被告0000000000號電話與陳寶在0000000000號電話
    於97年12月13日凌晨2時34分之通訊譯文所示，陳寶在在電
    話中向被告表示「人家指定要小紅」，又證人李珮青於一審
    國防部中部地方軍事法院審理時到庭證述：「印象中是紅藥
    丸」，故可知被告交付陳寶在、李珮青之毒品外觀應是紅色
    之圓形藥錠無疑，而此案共犯周智賢所涉毒品案件，經臺灣
    雲林地方法院98年度訴字第188號審理後，檢送扣案紅色之
    圓形藥錠送驗結果，係對－甲氧基甲基安非他命，並未檢出
    搖頭丸之MDMA成分，故堪認被告共同販賣予陳寶在及交付李
    珮青之毒品係第三級毒品對－甲氧基甲基安非他命，並非第
    二級毒品搖頭丸，原判決對上述有利於被告之證據未詳予調
    查，復未說明上情何以不能為有利上訴人認定之理由，其查
    證未盡且理由欠備，遽行判決，自有未合。
  (二)被告係受共犯周智賢指示，始將毒品交付鐘佩芸及陳寶在綽
    號「阿肉」之友人，被告就買賣毒品之數量、價格、對象均
    無決定權，悉依周智賢之指示，故被告僅成立販賣第三級毒
    品之幫助犯，不成立共同正犯，原判決有判決不適用法則之
    違誤。
三、按證據之取捨與其證明力之判斷，以及事實有無之認定，屬
    事實審法院得自由裁量、判斷之職權；苟其取捨證據與判斷
    證據證明力並不違背經驗法則及論理法則，又於判決內論敘
    其何以作此判斷之心證理由者，即不得任意指摘其為違背法
    令，而據為提起第三審上訴之合法理由。原審依據被告於警
    詢、偵查、軍事法院之供述，及證人陳寶在、李珮青於警詢
    、偵查中證述，暨卷附監察譯文等事證，認定被告有於97年
    12月13日販賣含有微量第二級毒品甲基安非他命、微量第二
    級毒品3.4亞甲基雙氧甲基安非他命（MDMA，俗稱搖頭丸）
    、微量第三級毒品愷他命，微量第三級毒品4-溴-2.5-二甲
    氧基苯乙基胺成分之紅褐色形藥錠4顆予綽號「阿肉」男子
    ，及於97年12月20日將愷他命6包、含有微量第二級毒品甲
    基安非他命、微量第二級毒品3.4亞甲基雙氧甲基安非他命
    （MDMA，俗稱搖頭丸）、微量第三級毒品愷他命、微量第三
    級毒品4-溴-2.5-二甲氧基苯乙基胺成分之紅褐色形藥錠8顆
    交付予李珮青供販賣，已詳細說明其所憑之證據及認定之理
    由，並就上訴人之各項辯詞如何不可採，已於判決理由四(四)
    詳加指駁，所為之論斷，俱有卷存證據資料可資憑佐，並無
    不適用法則之違誤。被告販賣予「阿肉」及交付予李珮青之
    毒品俱已販出交付，並非於周智賢案扣案，是當不能以共犯
    周智賢另案扣案毒品鑑定結果認定原審判決有何認事違誤。
    又按刑法關於正犯與從犯之區別，係以其主觀之犯意及客觀
    之犯行為標準，凡以自己犯罪之意思而參與犯罪，無論其所
    參與者是否犯罪構成要件之行為，皆為正犯，其以幫助他人
    犯罪之意思而參與犯罪，其所參與者，苟係犯罪構成要件之
    行為，亦為正犯，必以幫助他人犯罪之意思而參與犯罪，其
    所參與者又為犯罪構成要件以外之行為，始為從犯。又按聯
    絡毒品買賣、交付毒品、收取毒品買賣價金等行為，均屬販
    賣毒品罪構成要件事實之部分行為，苟有參與其事，即係分
    擔實行犯罪行為，自應負共同販賣毒品罪責，是以毒品交易
    時間、交易地點、金額數量之磋商，及毒品之實際交付、收
    取現款，均係構成販賣毒品海洛因罪之重要核心行為，該當
    其一，即屬販賣毒品之正犯，並非僅從犯，原審依據被告歷
    次自白，並參酌證人鐘佩芸、陳寶在警詢、偵查、法院證述
    ，並參酌通訊監察譯文，認定被告有原審判決事實一(一)、(二)
    所示接聽購毒者電話，再販賣交付第二、三級毒品予購毒者
    之犯行，因而判處被告販賣第二、三級毒品罪名，就被告犯
    行屬正犯，非僅幫助犯，亦於判決理由四(五)詳加說明，經核
    其論斷說明，並無任何不適用法則之違法。
四、綜上，原審法院所為論斷，既已敘明其所憑之證據及認定之
    理由，且從形式觀察，原判決並無足以影響判決結果之違法
    情形存在。被告執上揭理由上訴指摘原審判決違法，無非就
    原審採證認事之職權行使及原判決理由已說明之事項，再為
    爭執，並非依據卷內訴訟資料所為之具體指摘，均非適法之
    上訴第三審理由，顯與法定上訴之形式要件不符，其上訴違
    背法律上之程式，應予駁回。
據上論斷，應依軍事審判法第206條第1項，刑事訴訟法第395條
前段，判決如主文。
中    華    民    國   100    年    10    月    25    日
            刑事第二庭    審判長法  官  邱  顯  祥
                                法  官  王  鏗  普
                                法  官  姚  勳  昌
以上正本證明與原本無異。
不得上訴。
                                書記官  吳  宗  玲
中    華    民    國   100    年    10    月    25    日